【裁判字號】    95,交易,199
【裁判日期】    950623
【裁判案由】    過失傷害
【裁判全文】
臺灣高雄地方法院刑事判決             95年度交易字第199號
公  訴  人  臺灣高雄地方法院檢察署檢察官
被      告  乙○○
上列被告因過失傷害案件，經檢察官提起公訴（95年度偵字第61
74號），被告於本院準備程序進行中，就被訴事實為有罪之陳述
，經本院告知簡式審判程序意旨，並聽取公訴人及被告之意見後
，合議庭裁定由受命法官獨任進行簡式審判程序審理，本院判決
如下：
    主  文
乙○○因過失傷害人，累犯，處有期徒刑參月，如易科罰金，以
參佰元折算壹日。
    事  實
一、乙○○曾因違反戡亂時期肅清煙毒條例案件，經本院分別判
    處有期徒刑3 年10月及3 年6 月確定，送監執行後，於民國
    87 年11 月17日假釋出監，復因撤銷假釋，入監執行殘刑，
    而於91年8 月13日縮刑期滿執行完畢，詎猶不知警惕，其考
    領有自小客車駕駛執照，於94年12月19日7 時40分許，駕駛
    車號VW—1693號自小客車，沿高雄縣美濃鎮○○路285 巷由
    北向南行駛，行經前開巷與成功路之無號誌交岔路口，理當
    注意汽車行駛至無號誌交岔路口，應減速慢行，作隨時停車
    之準備，及車輛行駛時，駕駛人應注意車前狀況，隨時採取
    必要之安全措施，依當時天侯晴、日間有自然光線、柏油路
    面乾燥、無缺陷及障礙物、視距良好，客觀上並無不能注意
    之情事，乙○○竟疏未注意暫停而貿然前行，適有無照駕駛
    之丁○○後載戊○○騎乘車號RDM —402 號機車騎乘在前，
    無照駕駛之甲○○騎乘車號PP9 ─057 號機車騎乘在後，沿
    成功路由西往東方向直行而來，丁○○及甲○○亦均疏未注
    意車前狀況而未及時採取必要之安全措施，且亦疏未注意行
    經無號誌之交岔路口應減速慢行，即行通過上開交岔路口，
    致雙方煞避不及，丁○○及甲○○之機車乃撞上乙○○所駕
    駛之前開自小客車，致丁○○受有背部挫傷及左手掌擦傷、
    戊○○受有左脛骨末端骨折及左大腿左小腿擦傷（1 乘以1
    公分、3 乘以2 公分）、甲○○受有頭部外傷併腦震盪、右
    膝挫傷及頸部扭傷等傷害（甲○○已當庭撤回傷害告訴）。
二、案經丁○○及戊○○訴由高雄縣警察局旗山分局報請臺灣高
    雄地方法院檢察署檢察官偵查起訴。
    理  由
一、本件被告乙○○所犯為死刑、無期徒刑或最輕本刑為3 年以
    上有期徒刑以外之罪，被告於準備程序中就被訴事實為有罪
    之陳述，經法官告知簡式審判程序之旨，並聽取公訴人之意
    見後，依刑事訴訟法第273 條之1 第1 項規定，合議庭裁定
    由受命法官獨任進行簡式審判程序，合先敘明。
二、按「被告以外之人於審判外之言詞或書面陳述，除法律有規
    定者外，不得作為證據。前項規定，於第161 條第2 項之情
    形及法院以簡式審判程序或簡易判決處刑者，不適用之。」
    刑事訴訟法第159 條第1 項、第2 項前段定有明文。本件證
    人即告訴人丁○○及戊○○於警詢、偵查中之證述，因非於
    本院直接審理時所為之證述，屬傳聞陳述；高雄縣政府警察
    局舉發違反道路交通管理事件通知單、道路交通事故現場圖
    、報告表各1 份、現場照片12幀、行政院衛生署旗山醫院（
    下稱旗山醫院）診斷證明書等證物，均係執行勤務警員或旗
    山醫院人員所製作，屬傳聞書面，依刑事訴訟法第159 條第
    1 項規定，本不能作為證據，然因本件係依簡式審判程序審
    理，依刑事訴訟法第159 條第2 項規定，上開證物自不受前
    項規定之限制，而有證據能力，合先敘明。
三、上開犯罪事實業據被告於本院審理時供認不諱，核與證人丁○○及戊○○於警詢中證述情節大致相符，而證人丁○○及
    戊○○確受有上開傷害之事實，亦有旗山醫院之診斷證明書
    在卷可憑。此外，復有高雄縣政府警察局交通警察大隊警員
    所繪製道路交通事故現場圖、道路交通事故調查報告表(一)(二)
    、現場拍攝照片12幀等資料在卷可資佐證。被告上開自白顯
    與事實相符，堪可採信。按汽車行駛至無號誌之交岔路口時
    ，應減速慢行，作隨時停車之準備；又車輛行駛時，駕駛人
    應注意車前狀況，隨時採取必要之安全措施；道路交通安全
    規則第93條第1 項第2 款、第94條第3 項分別規定甚明。被
    告於上開時、地駕車，本應遵守上述交通安全規則之規定，
    且依卷附道路交通事故調查報告表(一)所載，本案車禍事故發
    生當時天候晴、日間自然光線、柏油路面無缺陷、道路無障
    礙物、視距良好等情狀，並無不能注意之情事，被告竟疏未
    注意減速慢行至隨時可以停車之程度，且復疏未車前狀況，
    即貿然進入事故發生路口，致與證人丁○○及戊○○所騎機
    車發生碰撞而肇事，被告自有過失；惟證人丁○○雖與有過
    失，仍不解免被告之上開過失罪責，附此敘明。此外，證人
    丁○○及戊○○之各該傷勢確導因於本案車禍事故，亦已認
    明如前，是以被告之過失駕車行為與證人丁○○及戊○○之
    受傷結果間，乃具有相當因果關係至明。
四、核被告所為，係犯刑法第284 條第1 項前段之普通過失傷害
    罪。被告一過失行為致證人丁○○及戊○○成傷，為一行為
    而觸犯數罪名之想像競合犯，應從一重之過失傷害罪處斷。
    又被告曾因違反戡亂時期肅清煙毒條例案件，經本院分別判
    處有期徒刑3 年10月及3 年6 月確定，送監執行後，於87年
    11 月17 日假釋出監，復因撤銷假釋，入監執行殘刑，而於
    91年8 月13日縮刑期滿執行完畢等情，此有臺灣高等法院被
    告前案紀錄表及臺灣高雄地方法院檢察署刑案資料查註紀錄
    表各1 份在卷可稽，其於5 年以內再犯本件有期徒刑以上之
    罪，為累犯，應依刑法第47條規定加重其刑。爰審酌被告駕
    車時本應注意道路交通安全規則之相關規定，以維護行車安
    全，竟疏於注意而肇生本件車禍並致使證人丁○○及戊○○
    受有前開傷害，造成其身體上之損害及精神上之痛苦非輕，
    而被告於犯後迄今仍未與證人丁○○及戊○○達成民事和解
    ，惟念證人丁○○就車禍之發生，亦有過失，及證人丁○○
    及戊○○所受傷勢非重等一切情狀，量處如主文所示之刑，
    並諭知易科罰金之折算標準。
五、公訴意旨認被告前開駕駛自小客車之過失傷害行為，同時致
    告訴人甲○○受有前揭傷害，因認被告就此部分，亦涉有刑
    法第284 條第1 項之過失傷害罪嫌等語。經查：
  (一)告訴乃論之罪，告訴人於第一審辯論終結前，得撤回其告訴
    ；又告訴經撤回者，法院應諭知不受理之判決；刑事訴訟法
    第238 條第1 項、第303 條第3 款分別定有明文。
  (二)首揭被告過失傷害告訴人甲○○之犯行，依刑法第287 條前
    段之規定須告訴乃論。茲據告訴人甲○○於本院審理中，當
    庭撤回告訴（見本院卷第43頁），揆諸前開說明，本應為諭
    知不受理之判決，惟因公訴意旨認此部分犯行與前開經論罪
    科刑之部分，有想像競合之裁判上一罪關係，是以本院就此
    爰不另為不受理之諭知。
據上論斷，應刑事訴訟法第299 條第1 項前段、第273 條之1 第
1 項，刑法第284 條第1 項前段、第55條前段、第47條、第41條
第1 項前段，罰金罰鍰提高標準條例第1 條前段、第2 條，判決
如主文。
本案經檢察官丙○○到庭執行職務。
中    華    民    國    95    年    6     月    23    日
                  交通法庭   法  官   張茹棻
以上正本證明與原本無異。
如不服本判決，應於收受送達後10日內，向本院提出上訴狀。
中    華    民    國    95    年    6     月    23    日
                             書記官   陳惠玲
附錄本案論罪科刑法條：
刑法第284條：
因過失傷害人者，處6 月以下有期徒刑、拘役或5 百元以下罰金
；致重傷者，處1 年以下有期徒刑、拘役或5 百元以下罰金。
從事業務之人，因業務上之過失傷害人者，處1 年以下有期徒刑
、拘役或1000元以下罰金；致重傷者，處3 年以下有期徒刑、拘
役或2000元以下罰金。


司法院資訊處製作；財團法人民間司法改革基金會備份。
